臺灣高雄地方法院民事裁定
109年度消債更字第407號
聲  請  人  曾家宣（原名：曾雨宸、鄭雨宸、鄭郁萱、鄭翊均
            、鄭碧雲）
0000000000000000

0000000000000000

代  理  人  邱揚勝律師
上列當事人因消費者債務清理事件聲請更生，本院裁定如下：
    主  文
聲請人曾家宣自中華民國一一○年四月二十七日下午四時起開始
更生程序。
命司法事務官進行本件更生程序。
    理  由
一、聲請意旨略以：伊有不能清償債務情事，前向本院聲請調解
    債務清償方案，惟調解不成立。伊又未經法院裁定開始清算
    程序或宣告破產，爰聲請更生等語。
二、按債務人不能清償債務或有不能清償之虞者，得依本條例所
    定更生或清算程序，清理其債務；債務人無擔保或無優先權
    之本金及利息債務總額未逾新臺幣（下同）12,000,000元者
    ，於法院裁定開始清算程序或宣告破產前，得向法院聲請更
    生；法院開始更生程序之裁定，應載明其年、月、日、時，
    並即時發生效力；法院開始更生或清算程序後，得命司法事
    務官進行更生或清算程序，必要時得選任律師、會計師或其
    他適當之自然人或法人1人為監督人或管理人，消費者債務
    清理條例（下稱消債條例）第3條、第16條第1項、第42條第
    1項、第45條第1項分別定有明文。
三、經查：
  ㈠聲請人前於民國109年8月27日提出債權人清冊，向本院聲請
    調解債務清償方案，經本院109年度司消債調字第501號受理
    ，於109年9月28日調解不成立，聲請人於同日以言詞聲請更
    生等情，業經本院依職權調閱上開調解卷宗核閱無訛。
  ㈡聲請人於107年度至108年度申報所得各為203,446元、464,23
    8元，平均每月所得各為16,954元、38,687元（本裁定計算
    式均採元以下4捨5入），名下無財產，原有友邦人壽保單，
    惟於109年4月13日解約領回7,649元解約金（聲請人稱109年
    5月26日尚有領友邦人壽保單解約金12,985元，惟友邦人壽
    回復之內容並未提及該筆解約金），另新光人壽保單之要保
    人為已殁母親，解約金8,167元，是該保單是否應納入聲請
    人財產之列，則留待更生程序再為處理，附此敘明之，而康
    健人壽、遠雄人壽部分，均無有效保單；又聲請人於107年7
    月26日至109年3月31日於旺旺來小客車租賃有限公司任司機
    ，承攬機場接送業務，107年7月26日至同年12月31日平均每
    月收入約39,741元，108年每月收入約38,686元，109年1月
    至3月每月收入約39,333元，109年4月至5月於甫洲實業有限
    公司任倉儲管理，收入共計115,200元，109年8月至12月初
    回旺旺來小客車租賃有限公司擔任司機，收入共計38,803元
    ，109年12月8日起於甫洲實業有限公司任職，負責清洗學校
    營養午餐飯箱，時薪158元，如遇寒、暑假，收入即減少，1
    09年12月至110年3月收入各為13,430元、12,040元、2,240
    元、17,820元，聲請人稱待排班穩定後，每月收入應有18,0
    00元，入不敷出時即向友人涂雅韻借款，未領取補助或給付
    ，另曾加入美商婕斯環球有限公司台灣分公司直銷會員，惟
    於109年5月5日退會，109年1月至退會日止，並無收入等情
    ，有財政部高雄國稅局107年至108年綜合所得稅各類所得資
    料清單及財產歸屬資料清單【本院109年度司消債調字第501
    號卷（下稱調卷）第8至10頁】、財產及收入狀況說明書（
    調卷第2頁）、債權人清冊（本案卷第117至119頁）、戶政
    資料（本案卷第95頁）、勞工保險被保險人投保資料表（本
    案卷第100至101頁）、個人商業保險查詢結果表（本案卷第
    78頁）、財團法人金融聯合徵信中心前置協商專用債權人清
    冊（本案卷第29至34頁）、信用報告（本案卷第26至28頁）
    、社會補助查詢表（本案卷第63至65頁）、高雄市政府都市
    發展局函（本案卷第67頁）、勞動部勞工保險局函（本案卷
    第18頁）、勞動部勞動力發展署高屏澎東分署函（本案卷第
    19頁）、健保投保紀錄（本案卷第73至77頁）、存簿（調卷
    第11頁、本案卷第37至41頁）、王道銀行交易明細擷取畫面
    （本案卷第46頁）、美商婕斯環球有限公司台灣分公司函（
    本案卷第23頁）、旺旺來小客車租賃有限公司傳真（本案卷
    第66頁）、對帳單（本案卷第43至44頁）、收入切結書（本
    案卷第45頁）、薪資袋（本案卷第106頁）、收入證明切結
    書（本案卷第79頁、第102至104頁、第107頁）、向涂雅韻
    借款之LINE對話擷取畫面（本案卷第116頁）、聲請人110年
    1月29日、3月5日及3月30日陳報狀（本案卷第69至70頁、第
    98至99頁、第115頁）、康健人壽保險股份有限公司函（本
    案卷第22頁）、遠雄人壽保險股份有限公司函（本案第111
    頁）、友邦人壽保險股份有限公司函（本案卷第20至21頁、
    第84至87頁）、新光人壽保險股份有限公司陳報狀（本案卷
    第96至97頁）等附卷可證。依聲請人上述工作、收入及財產
    情況，考量其工作收入不定，且金額差異甚鉅，而其甫至甫
    洲實業有限公司任職，排班時數亦尚有變動，堪認以其107
    年9月至110年2月平均每月收入30,764元【計算式：（39,74
    1×4＋38,686×12＋39,333×3＋115,200＋38,803＋13,430＋12,040＋
    2,240）÷30＝30,764】，核算其償債能力，較為妥適。
  ㈢聲請人原稱每月須負擔外甥之扶養費5,000元，嗣稱不再主張
    扶養，有請人109年12月9日陳報狀（本案卷第24頁）可參。
    關於聲請人必要生活費用部分，聲請人主張每月支出17,533
    元（含房屋租金3,500元）乙情，並提出租賃契約為證（本
    案卷第80至83頁）。按債務人必要生活費用，以最近1年衛
    生福利部或直轄市政府所公告當地區每人每月最低生活費1.
    2倍定之，消債條例第64條之2第1項定有明文。本院參酌衛
    福部社會司所公告110年度高雄市最低生活費為13,341元，
    又該最低生活費用之標準，係照當地最近1年平均每人可支
    配所得中位數60％訂定，依其基準之家庭收支調查報告調查
    表格式所示有關經常性支出之調查項目，包括利息支出、食
    品、衣著、房租及水費、電費、醫療保健、交通、娛樂、教
    育等，已涵蓋聲請人所陳報之支出項目。是本院認聲請人必
    要生活費用以最低生活費之1.2倍即16,009元計算已足，逾
    此範圍難認必要。
　㈣承上，聲請人每月平均收入30,764元，扣除個人必要支出16,
    009元後，剩餘14,755元，而聲請人目前負債總額為2,673,2
    92元（調卷第27至73頁、第78頁、第86至95頁，包括：台北
    富邦銀行、國泰世華銀行、聯邦銀行、凱基銀行、玉山銀行
    、台新銀行、良京實業股份有限公司、元大國際資產管理股
    份有限公司、新加坡商艾星國際有限公司台灣分公司、滙誠
    第二資產管理股份有限公司、滙誠第一資產管理股份有限公
    司、涂雅韻），以每月所餘逐年清償，至少須約15年（計算
    式：2,673,292÷14,755÷12≒15）始能清償完畢，應認其已不
    能清償債務。此外，聲請人無擔保或無優先權之債務總額未
    逾12,000,000元，且無消債條例第6條第3項、第8條或第46
    條各款所定駁回更生聲請之事由存在。則聲請人聲請更生為
    有理由，應予准許，爰命司法事務官進行本件更生程序。
四、依消債條例第11條第1 項、第45條第1 項、第16條第1 項，
    裁定如主文。
中　　華　　民　　國　 110　　年　　4 　　月　　27　　日
              　　民事庭　　法　官　賴寶合
以上正本係照原本作成。
本裁定不得抗告。
中　　華　　民　　國　 110　　年　　4 　　月　　27　　日
  　                        書記官　胡美儀